【裁判字號】    92,易,743
【裁判日期】    920520
【裁判案由】    傷害
【裁判全文】
臺灣臺北地方法院刑事判決                          九十二年度易字第七四三號
    公  訴  人  臺灣臺北地方法院檢察署檢察官
    被      告  甲○○
右列被告因傷害案件，經檢察官提起公訴（九十二年度偵字第四九九八號），本院判
決如左：
    主  文
甲○○傷害人之身體，處有期徒刑陸月，如易科罰金以佰元折算壹日。扣案開瓶器
壹支沒收。
    事  實
一、甲○○曾有重傷害、搶奪等前科，現因強盜案件在監執行中，猶不知悔改，於民
    國九十一年九月三十日晚上九時許，在臺北市○○○路二九○巷二五號「萊爾富
    超商」外，與人發生爭執，竟因而情緒失控，衝入上開「萊爾富超商」店內，基
    於傷害之故意，於同日晚上九時四十分許，持「萊爾富超商」店內所有之酒瓶、
    甲○○所有之開瓶器，砸傷在店內購物之客人乙○及丙○○頭部，造成乙○受有
    右額頭瘀傷、丙○○頭部撕裂傷之傷害，嗣經警當場查獲，並扣得其所有開瓶器
    一支。
二、案經被害人乙○、丙○○訴請臺北市政府警察局大安分局報請臺灣臺北地方法院
    檢察署檢察官偵查起訴。
    理  由
一、訊據被告甲○○對於右揭犯行坦承不諱，核與被害人乙○、丙○○於警訊、偵查
    及本院審理時指訴情節相符，復有被害人乙○提出臺北市立仁愛醫院九十一年九
    月三十日驗傷診斷書、丙○○提出財團法人國泰綜合醫院九十一年九月三十日診
    斷證明書各一紙附卷可稽及扣案被告甲○○所有之開瓶器一支可供佐證。事證明
    確，被告犯行，堪予認定。
二、核被告甲○○所為，係犯刑法第二百七十七條第一項之普通傷害罪。被告一傷害
    行為同時觸犯二傷害罪名，為想像競合犯，應從一重普通傷害罪處斷。本院考慮
    上述情節，並參酌被告素行狀況、犯罪原因與手段、與被害人間並無任何嫌隙竟
    持器物打傷被害人、其行為對被害人所生危害程度、犯罪後態度等一切情狀，量
    處如主文所示之刑，並諭知其易科罰金之折算標準。扣案開瓶器一支係被告所有
    ，且供犯罪所用之物，應依法宣告沒收。
三、據上論斷，爰依刑事訴訟法第二百九十九條第一項前段、刑法第二百七十七條第
    一項、第五十五條前段、第四十一條第一項、第三十八條第一項第二款、第三項
    、罰金罰鍰提高標準條例第一條前段、第二條，判決如主文。
本案經檢察官王怡菁到庭執行職務
中      華      民      國      九十二      年    五    月      二十    日
                                臺灣臺北地方法院刑事第九庭
                                                    法  官  薛中興
右正本證明與原本無異。
如不服本判決，應於判決送達後十日內，向本院提出上訴狀（應附影本）。
                                                    書記官  王黎輝
中      華      民      國      九十二      年    五    月      二十    日
附錄本案所犯法條全文
中華民國刑法第二百七十七條  (普通傷害罪)
傷害人之身體或健康者，處三年以下有期徒刑、拘役或一千元以下罰金。
犯前項之罪因而致人於死者，處無期徒刑或七年以上有期徒刑；致重傷者，處三年以
上十年以下有期徒刑。


司法院資訊處製作；財團法人民間司法改革基金會備份。
